【裁判字號】    98,上易,2209
【裁判日期】    981130
【裁判案由】    竊盜
【裁判全文】
臺灣高等法院刑事判決                98年度上易字第2209號
上  訴  人
即  被  告  丙○
                    （另案於臺灣新竹監獄執行中）
上列上訴人因竊盜案件，不服臺灣桃園地方法院98年度審易字第
787號，中華民國98年7月17日第一審判決（起訴案號：臺灣桃園
地方法院檢察署98年度偵字第2226、4144號），提起上訴，本院
判決如下：
    主  文
上訴駁回。
    理  由
一、依刑事訴訟法第350條、第361條、第362條、第367條規定，
    不服地方法院之第一審判決而上訴者，須提出上訴書狀，並
    應敘明具體理由，為上訴必備之程式；其所提出之書狀未敘
    述上訴理由，或僅曾以言詞陳述上訴理由者，均應於上述期
    間屆滿後20日內補提理由書於第一審法院。第一審法院經形
    式審查，認逾期未補提上訴理由者，應定期間先命補正；逾
    期未補正者，為上訴不合法律上之程式，應以裁定駁回。倘
    已提出上訴理由，但所提非屬具體理由者，則由第二審法院
    以上訴不合法律上之程式，判決駁回。而所謂具體理由，必
    係依據卷內既有訴訟資料或提出新事證，指摘或表明第一審
    判決有何採證認事、用法或量刑等足以影響判決本旨之不當
    或違法，而構成應予撤銷之具體事由，始克當之（例如：依
    憑證據法則具體指出所採證據何以不具證據能力，或依憑卷
    證資料，明確指出所為證據證明力之判斷如何違背經驗、論
    理法則）；倘僅泛言原判決認定事實錯誤、違背法令、量刑
    失之過重過輕微，而未依上揭意旨指出具體事由，或形式上
    雖已指出具體事由，然該事由縱使屬實，亦不足以認為原判
    決有何不當或違法者（例如：對不具有調查必要性之證據，
    法院未依聲請調查亦未說明理由，或援用證據不當，但除去
    該證據仍應為同一事實之認定），皆難謂係具體理由，俾與
    第二審上訴制度旨在請求第二審法院撤銷、變更第一審不當
    或違法之判決，以實現個案救濟之立法目的相契合，並節制
    濫行上訴（最高法院97年度台上字第892號判決參照）。
二、本件上訴人不服原審判決，提起上訴，上訴狀理由略以：被
    告坦承犯行不良，造成被害者損失，被告已知過錯，深感悔
    意，懇請再次給予被告機會，望庭上從輕量刑云云。
三、查本案原審判決依上訴人於警詢、偵訊以及原審之自白，告
    訴人即被害人甲○○於警詢中之證述、證人即被害人乙○○
    、戊○○、己○○、辛○○、庚○○、丁○○於警詢中之證
    述，另以內政部警政署刑事警察局鑑驗書、桃園縣政府警察
    局桃園分局刑案現場勘察紀錄表、勘察採證同意書、刑事案
    件證物採驗紀錄表各1份、贓物認領保管單4紙、現場監視器
    翻拍畫面12張、現場及贓物照片20張、門鎖照片2張、本院
    被告前案紀錄表1份等情，認被告係分別犯刑法第320條第1
    項、第321條第1項第2款、第3款、第2項之竊盜等罪，酌情
    分別量處被告有期徒刑6月、8月、8月、8月、8月、6月及6
    月之刑，定應執行有期徒刑3年10月。核其認事用法並無違
    誤，量刑亦稱妥適。
四、上訴人上訴意旨泛稱略以：懇請再次給予被告機會，望庭上
    從輕量刑云云，查，被告前於86年間即因竊盜罪被判處有期
    徒刑4月，緩刑3年，嗣緩刑之宣告被撤銷；又於94年間因加
    重竊盜、偽造文書、贓物等案件，經台灣新竹地方法院以95
    年度易字第295號分別判處有期徒刑1年、6月、4月，定應執
    行有期徒刑1年8月，嗣經本院駁回上訴確定；復於98年間，
    因加重竊盜等案件，經台灣新竹地方法院以98年度審易字第
    146號判處有期徒刑10月、10月、5月（減刑後）、5月（減
    刑後）、1年，應執行有期徒刑2年10月；又於98年間因加重
    竊盜案件，經台灣新竹地方法院以98年度審易字第227號判
    處有期徒刑10月、10月、10月，應執行有期徒刑2年；再於
    98年間因竊盜案件，經台灣新竹地方法院判處有期徒刑11月
    ，有本院被告前案紀錄表在卷可稽，是被告前已有加重竊盜
    多次前科，本次復再次違犯相同類型之犯罪，是原審就被告
    所為本案犯行，分別量處有期徒刑6月、8月、8月、8月、8
    月、6月及6月之刑，定應執行有期徒刑3年10月，核係在法
    定刑範圍內量處，尚屬妥適，被告請求從輕量刑云云，即不
    可採。是本件被告並未依據卷內既有訴訟資料或提出新事實
    、新證據，指摘或表明第一審判決有何採證認事、用法或量
    刑等足以影響判決本旨之不當或違法，而構成應予撤銷之具
    體事由。依上開說明，上訴意旨所述，不足以認為原判決有
    何不當或違法，即與未敘述具體理由無異，其所為上訴，即
    不符合上訴之法定要件，爰不經言詞辯論予以駁回。
五、據上論斷，應依刑事訴訟法第367條前段、第372條，判決如
    主文。
中    華    民    國    98    年    11    月    30    日
                  刑事第六庭  審判長法  官  林堭儀
                                    法  官  張明松
                                    法  官  吳淑惠
以上正本證明與原本無異。
不得上訴。
                                    書記官  陳雅加
中    華    民    國    98    年    12    月    3     日


司法院資訊處製作；財團法人民間司法改革基金會備份。
